【裁判字號】    98,易,954
【裁判日期】    981119
【裁判案由】    竊盜
【裁判全文】
臺灣桃園地方法院刑事判決               98年度易字第954號
公  訴  人  臺灣桃園地方法院檢察署檢察官
被      告  丙○○
上列被告因竊盜案件，經檢察官聲請以簡易判決處刑（98年度偵
字第16445 號），本院認不宜以簡易判決處刑（98年度壢簡字第
2376號），改依通常程序審理，判決如下：
    主  文
丙○○結夥三人以上竊盜，累犯，處有期徒刑玖月。扣案新臺幣
壹萬陸仟陸佰元，均沒收。
    事  實
一、丙○○前有違反麻醉藥品管理條例、毒品危害防制條例等多
    項前科，其中於民國95年間因竊盜案件，經臺灣桃園地方法
    院以95年易字第1822號判決判處有期徒刑8 月確定，又因詐
    欺案件，經臺灣桃園地方法院以96年桃簡字第819 號判決判
    處有期徒刑3 月確定，前開2 罪復經臺灣桃園地方法院以96
    年度聲減字第7341號裁定各減刑為有期徒刑4 月、1 月15
    日，並合併定應執行刑為有期徒刑5 月，甫於97年6 月10
    日徒刑執行完畢。詎其猶不知悔改，與乙○○、戊○○（許
    、潘2 人另為判決），及姓名年籍不詳綽號「阿碰」之成年
    男子，利用戊○○係址設桃園縣中壢市○○路1102號鑫豐團
    膳有限公司（下稱鑫豐公司）之離職員工而持有鑫豐公司之
    鑰匙之機會，丙○○、乙○○、戊○○及綽號「阿碰」之成
    年男子竟意圖為自己不法之所有，共同基於結夥三人以上竊
    盜之犯意聯絡，於民國98年7 月16日凌晨1 時許，由乙○○
    駕駛車號不詳之3.5 噸小貨車，搭載綽號「阿碰」之成年男
    子，另由戊○○駕駛前開車牌號碼6757-QC 號自用小客車搭
    載丙○○，渠等4 人一同前往鑫豐公司並持戊○○持有前開
    鑫豐公司之鑰匙，進入夜間無人看守之鑫豐公司中央廚房處
    ，至該處後，由丙○○負責在前開小貨車上把風及疊貨，乙○○、戊○○以及綽號「阿碰」之成年男子則負責進入鑫豐
    公司竊取食用油80桶，並搬運至前開小貨車上而得手，丙○○等4 人竊得前開食用油80桶後（統一大豆沙拉油共80桶）
    ，由乙○○駕駛前開小貨車將食用油80桶載至桃園縣桃園市
    ○○路1651巷24弄8 號變賣予不知情店家老闆鄭炳焜，變賣
    所得共40,000元，渠等4 人一人分得10,000元，惟乙○○未
    及將戊○○應分得之10,000元交予戊○○前，即為警查獲，
    渠等於為警查獲時，乙○○分得之10,000元已部分花用，連
    同應交付予戊○○之10,000元，合計剩餘15,200元，丙○○
    分得之10,000元，亦經其部分花用，僅剩餘1,400 元。嗣經
    鑫豐公司負責人甲○○發現後報警處理，為警循線查獲，始
    悉上情，並扣得上開鑰匙1 支、本件犯行所竊得之食用油共
    計80桶（統一大豆沙拉油80桶），及現金18,000元〈包含丙○○身上扣得之現金2,800 元（其中1,400 元為變賣上開食
    用油所得）及乙○○身上扣得之現金15,200元，共18,000元
    〉。
二、案經桃園縣政府警察局中壢分局報請臺灣桃園地方法院檢察
    署檢察官偵查後聲請簡易判決處刑，本院認不宜以簡易判決
    處刑而改依通常程序進行。
    理  由
壹、程序部分：
一、按檢察官聲請以簡易判決處刑之案件，經法院認為有刑事訴
    訟法第451 條之1 第4 項但書之情形者，應適用通常程序審
    判之，刑事訴訟法第452 條定有明文。查本案檢察官原認被
    告涉有刑法第321 條第1 項第3 款之加重竊盜罪嫌，聲請簡
    易判決處刑，本件經本院簡易庭以98年度壢簡字第2376號，
    以簡易程序審理，惟本院認本件不適於以簡易判決處刑，爰
    適用通常程序審理，合先敘明。
二、按被告以外之人於審判外之言詞或書面陳述，除法律有規定
    者外，不得作為證據，刑事訴訟法第159 條第1 項定有明文
    ；復按被告以外之人於偵查中向檢察官所為之陳述，除顯有
    不可信之情況者外，得為證據，同法第159 條之1 第2 項亦
    有規定；另按被告以外之人於審判外之陳述，雖不符前4 條
    之規定，而經當事人於審判程序同意作為證據，法院審酌該
    言詞陳述或書面陳述作成時之情況，認為適當者，亦得為證
    據；當事人、代理人或辯護人於法院調查證據時，知有第
    159 條第1 項不得為證據之情形，而未於言詞辯論終結前聲
    明異議者，視為有前項之同意；同法第159 條之5 規定甚明
    。本件檢察官、被告丙○○對於本判決所引用證人乙○○、
    戊○○、甲○○、丁○○、鄭炳焜於警詢時之證述、桃園縣
    政府警察局扣押筆錄3 份、扣押物品目錄表3 紙、贓物認領
    保管單1 紙等證據，均未於本院言詞辯論終結前爭執其證據
    能力，茲審酌該等書面陳述作成時之情況，並無不宜作為證
    據之情事，且本院認為以之作為本件論罪之證據，均與待證
    事實具有關聯性，作為本案之證據亦屬適當，是依上開規定
    ，自得為證據。
三、又卷附桃園縣中壢市○○路1102號處監視器翻拍照片6 張、
    查獲上開80桶食用油地點（桃園市○○路1651巷24弄8 號）
    之現場照片6 張等證據，係傳達照相當時現場情況，而透過
    照片傳達的情形與現場真實情形，在內容上的一致性，透過
    機械的正確性來加以保障，換言之，照片並不存在人對現實
    情形的知覺、記憶所經常發生的表現錯誤，是照片之性質亦
    非供述證據，並無傳聞法則之適用，且於此亦別無證據證明
    上開資料有經偽造變造之情形，且經本案檢察官、被告丙○○同意做為證據，是前開照片均具證據能力。
貳：實體部分：
一、訊據被告丙○○對於上開犯罪事實，均坦承不諱，核與證人
    乙○○、戊○○、甲○○、丁○○、鄭炳焜之證述相符（見
    偵卷第17至19頁、第10至13頁、第30至34頁、第35至36頁、
    第37至39頁），復有桃園縣政府警察局扣押筆錄3 份（見偵
    卷第43頁至45頁、第53至第55頁、第58頁至第60頁）、扣押
    物品目錄表3 紙（見偵卷第46頁、第56頁、第61頁）、贓物
    認領保管單1 紙（見偵第83頁），以及桃園縣中壢市○○路
    1102號處監視器翻拍照片6 張（見偵卷第64頁至第66頁）、
    查獲本件被竊80桶食用油地點之現場照片6 張（見偵卷第69
    頁至第71頁）在卷可稽，足認被告丙○○上開自白均與事實
    相符，被告前開犯行洵堪認定，均應予依法論科。
二、核被告丙○○於98年7 月16日凌晨1 時許所為，係與本案另
    2 名被告乙○○、戊○○以及姓名年籍不詳綽號「阿碰」之
    男子，結夥三人以上，至前開鑫豐公司竊取80桶食用油得手
    ，係犯同法第321 條第1 項第4 款之結夥三人以上竊盜罪。
    。被告丙○○、乙○○、戊○○以及綽號「阿碰」之成年人
    間，就上開犯行，有犯意聯絡及行為分擔，應依刑法第28
    條之規定，論以共同正犯。另被告有前開犯罪事實所載之前
    科及執行情形，於97年6 月10日徒刑期滿執行完畢，有臺灣
    高等法院被告前案紀錄表1 份附卷可參，其於受有期徒刑之
    執行完畢後，5 年以內故意再犯本案有期徒刑以上之罪，為
    累犯，應依刑法第47條第1 項規定加重其刑。
三、爰審酌被告丙○○因貪念即任意竊取他人財物，法治意識薄
    弱，行為實不足取，然念及被告犯後尚能坦承犯行，頗有悔
    意，併審酌被告本件犯罪之動機、手段、目的，且其所竊得
    之食用油共80桶已經被害人甲○○領回，對被害人所生損害
    非重等一切情狀，量處如主文所示之刑。末查，扣案現金
    18,000元，其中16,600元，據證人即同案被告乙○○、被告
    丙○○分別供承15,200元為乙○○所有、1,400 元為丙○○
    所有，且為犯罪所得之物，故現金16,600 元 之部分，爰依
    刑法第38條第1 項第3 款規定，諭知沒收。另扣案現金
    1,400 元，經被告丙○○否認為本件犯罪所得之物，且無證
    據證明係本件竊盜所得之物，又扣案之鑫豐公司鑰匙1 支，
    並非被告等人所有，亦據證人即同案被告戊○○供明在卷，
    是此部分均爰不諭知沒收，附此敘明。
四、據上論斷，應依刑事訴訟法452 條、第299 條第1 項前段，
    刑法第28條、第321 條第1 項第4 款、第47條第1 項、第38
    條第1 項第3 款，判決如主文。
五、如不服本判決應於收受本判決送達後10日內向本院提出上訴
    書狀，（均須按他造當事人之人數附繕本）。
本案經檢察官許鈺茹到庭執行職務。
中    華    民    國    98    年    11    月    19    日
                  刑事第二庭  審判長法  官  徐培元
                                    法  官  石蕙慈
                                    法  官  張詠惠
以上正本證明與原本無異。
如不服本判決，應於判決送達後10日內向本院提出上訴狀（應附
繕本），上訴於臺灣高等法院。
                                    書記官  黃惠鈴
中    華    民    國    98    年    11    月    19    日
附錄本判決論罪科刑法條全文
刑法第第321條第
（加重竊盜罪）
犯竊盜罪而有左列情形之一者，處6月以上、5年以下有期徒刑：
一、於夜間侵入住宅或有人居住之建築物、船艦或隱匿其內而犯
之者。
二、毀越門扇、牆垣或其他安全設備而犯之者。
三、攜帶兇器而犯之者。
四、結夥三人以上而犯之者。
五、乘火災、水災或其他災害之際而犯之者。
六、在車站或埠頭而犯之者。
前項之未遂犯罰之。

司法院資訊處製作；財團法人民間司法改革基金會備份。
